臺灣臺中地方法院刑事判決　　　　　　　94年度訴字第2718號
公　訴　人　臺灣臺中地方法院檢察署檢察官
被　　　告　甲○○
上列被告因違反毒品危害防制條例案件，經檢察官提起公訴（九
十四年度毒偵字第三四四九號），本院合議庭裁定改以簡式審判
程序審理後，判決如下：
    主  文
甲○○連續施用第一級毒品，累犯，處有期徒刑壹年貳月。又連
續施用第二級毒品，累犯，處有期徒刑捌月；扣案之吸食器壹組
，沒收。應執行有期徒刑壹年捌月，扣案之吸食器壹組，沒收。
    事  實
一、甲○○前曾於民國七十九年間、九十二年間，各因犯偽造有
    價證券、違反槍砲彈藥刀械管制條例等罪，先後經法院各判
    處有期徒刑一年九月、五月，嗣並於九十二年八月四日定應
    執行刑有期徒刑二年確定，另於八十五年間，因違反妨害兵
    役治罪條例，經法院判處有期徒刑二月確定，經接續執行後
    ，於九十三年一月十四日縮短刑期假釋出監，嗣因未經撤銷
    假釋，於九十三年十一月九日縮短刑期屆滿已以執行論。復
    於九十一年間，因施用毒品案件，經本院裁定送勒戒處所觀
    察、勒戒後，認無繼續施用毒品傾向，於九十一年十月十六
    日執行完畢而釋放，猶不知悔改，明知海洛因、甲基安非他
    命已分別列為毒品危害防制條例第二條第二項第一款、第二
    款所稱之第一級、第二級毒品，竟於觀察、勒戒執行完畢釋
    放後之五年內，基於施用第一級毒品海洛因之概括犯意，自
    九十三年一月十四日出監後起至九十四年六月二十八日中午
    某時止，以每日二次之頻率，在臺中市○○區○○街一四０
    號三樓之六住處，以將海洛因摻入香菸再吸食該香菸之方式
    ，連續施用第一級毒品海洛因多次；另基於施用第二級毒品
    甲基安非他命之概括犯意，於上揭時間、地點，以每日施用
    一次之頻率，以將甲基安非他命置於玻璃球內加熱燃燒產生
    燻煙，再吸食該燻煙之方式，連續施用甲基安非他命多次。
    嗣於九十四年六月二十八日下午四時二十分許，在上址為警
    查獲，並扣得甲○○所有供施用第二級毒品所用之吸食器一
    組。
二、案經臺南縣警察局移送臺灣臺中地方法院檢察署檢察官偵查
    起訴。
    理  由
一、訊據被告甲○○對於上揭連續施用第一級毒品海洛因及連續
    施用第二級毒品甲基安非他命多次等事實均坦承不諱，且被
    告為警查獲時所採集之尿液經送檢驗結果，分別呈甲基安非
    他命、安非他命及嗎啡之陽性反應，此有長榮大學出具之確
    認報告一份附卷可稽，此外，復有扣案之甲基安非他命吸食
    器一組足資佐證，足認被告上開自白與事實相符。又被告前
    曾於九十一年間，因施用毒品案件，經本院裁定送勒戒處所
    觀察、勒戒後，認無繼續施用毒品傾向，於九十一年十月十
    六日執行完畢而釋放，有臺灣高等法院被告前案紀錄表、臺
    灣臺中地方法院檢察署刑案資料查註紀錄表各一份在卷可稽
    ，足認被告係於觀察、勒戒執行完畢釋放後之五年內，再犯
    本件施用毒品之罪。本件事證明確，被告之犯行，洵堪認定
    。
二、查海洛因、甲基安非他命係屬毒品危害防制條例第二條第二
    項第一款、第二款所稱之第一級、第二級毒品。是核被告甲
    ○○所為，係犯毒品危害防制條例第十條第一項之施用第一
    級毒品罪及同條例第十條第二項之施用第二級毒品罪。又被
    告因施用毒品而持有第一級毒品、持有第二級毒品之低度行
    為各應為施用第一級毒品、施用第二級毒品之高度行為所吸
    收，均不另論罪。被告先後多次施用第一級毒品、第二級毒
    品之犯行，均時間緊接，方法相同，觸犯構成要件相同之罪
    名，顯係各基於概括之犯意反覆為之，為連續犯，應依刑法
    第五十六條之規定，各以一罪論，並均加重其刑。而被告所
    犯施用第一級毒品罪與施用第二級毒品罪二罪之間，犯意各
    別，行為互殊，應予分論併罰。又被告前曾於七十九年間、
    九十二年間，各因犯偽造有價證券、違反槍砲彈藥刀械管制
    條例等罪，先後經法院各判處有期徒刑一年九月、五月，嗣
    並於九十二年八月四日定應執行刑有期徒刑二年確定，另於
    八十五年間，因違反妨害兵役治罪條例，經法院判處有期徒
    刑二月確定，經接續執行後，於九十三年一月十四日縮短刑
    期假釋出監，嗣因未經撤銷假釋，於九十三年十一月九日縮
    短刑期屆滿已以執行論，亦有臺灣臺中地方法院檢察署刑案
    資料查註紀錄表及臺灣高等法院被告前案紀錄表各一份附卷
    可參，其受有期徒刑之執行完畢，五年以內再犯有期徒刑以
    上之罪，為累犯，應依刑法第四十七條之規定，各就施用第
    一級毒品、施用第二級毒品罪遞加重其刑。又本件被告雖係
    於假釋中再犯罪，然因被告再犯之罪，其犯罪、起訴係在假
    釋期滿後，故已不得撤銷假釋，本件自應論以累犯，併予指
    明。爰審酌被告素行不良，前因施用毒品犯行，甫經觀察、
    勒戒後猶故態復萌，再施用毒品不輟，無視於毒品對於自身
    健康之戕害及國家對於杜絕毒品犯罪之禁令，惡性非輕，並
    考量本件被告施用毒品之時間、頻率及犯後坦承犯行，尚知
    悔悟，態度良好等一切情狀，各量處如主文所示之刑，並定
    其應執行之刑，以示懲儆。末查，扣案之甲基安非他命吸食
    器一組，係被告所有，且為供其施用第二級毒品所用之物，
    業據被告供承在卷，應依刑法第三十八條第一項第二款宣告
    沒收。至扣案之軟管一條，因無證據證明係屬被告施用毒品
    所用之物，爰不另宣告沒收，併予指明。
據上論斷，應依刑事訴訟法第二百七十三條之一第一項、第二百
九十九條第一項前段，毒品危害防制條例第十條第一項、第二項
、第二十三條第二項，刑法第十一條前段、第五十六條、第四十
七條、第五十一條第五款、第三十八條第一項第二款，判決如主
文。
中　　華　　民　　國　　94　　年　　9 　　月　　22　　日
                        臺灣臺中地方法院刑事第十一庭
                                法  官  王 世 華
上正本證明與原本無異。
如不服本判決，應於送達後十日內向本院提出上訴狀（須附繕
本），上訴於台灣高等法院台中分院。
                                書記官  劉 易 柔
中　　華　　民　　國　　94　　年　　9 　　月　　22　　日
附錄論罪科刑法條
毒品危害防制條例第十條
施用第一級毒品者，處六月以上五年以下有期徒刑。
施用第二級毒品者，處三年以下有期徒刑。
